
### Limpieza y preparación de datos


#### Carga de datos

```{r, message=FALSE, warning=FALSE}

library(xlsx)
library(tidyverse)
library(lattice)
library(caret)
library(knitr)
library(corrplot)
library(car)
library(xlsx)
library(visdat)
library(data.table)
library(GGally)
library(corrgram)
library(kableExtra)
library(psych)

remove_outliers <- function(x,quant){

  require("dplyr")

  for(i in 1:ncol(x)){

    x = mutate(x,outliers=ifelse(x[[i]] < quantile(x[[i]],quant),0,1))
    x = filter(x, outliers==0)
    x = select(x, -outliers)

  }

  return(x)

}

setwd("D:/MAIN/MASTER/M11/WINE")


wine = data.frame(read.xlsx("SOURCE/SOURCE.xlsx", sheetIndex = 1))

  NewNames = c("clase","acidez_fija","acidez_volatil","acidez_citrica","azucar_res","cloruros","sulfitos_libres","sulfitos_totales","densidad","ph","sulfatos","alcohol","calidad")
  
  names(wine)=NewNames

```


#### Limpieza y visualización


```{r}
# Chequeamos los NA del dataset
  
vis_miss(wine)

  ###Ninguno

```
```{r}
  
kable(head(wine)) %>% kable_styling()

```
```{r}

wine %>% summary() %>% kable() %>% kable_styling()

```

```{r}

str(wine)
  
  #Se confirman que sólo el atributo clase, agregado al dataset original como factor

```

Se observan valores relativamente esperables, según los valores comprendidos como "usuales" según el estudio preliminar que hemos realizado. Valores importantes como la densidad, alcohol, pH, sulfitos totales, cloruros o acidez se encuentran dentro del rango de valores esperado.

También puede observarse que hay máximos que muestran valores fuera de los percentiles altos y que se candidatan como *outliers*, como es el caso de los sulfitos libres, totales, y el azucar residual.

En general, el set de datos está bastante limpio y apenas requiere de limpieza, aparte de los outliers, que no se eliminarán aun hasta hacer el análisis exploratorio, a excepción de los más fuertes. Se procederá a la división por tipo de vino.



#### División por clase


Se crean los datasets de las dos clases de vino por separado, eliminando el atributo clase y eliminando outliers fuertes:

```{r}

white = wine %>% filter(clase=="WHITE") %>% select(-clase)

  white = remove_outliers(white, 0.999) 

  ##Eliminamos los outliers más fuertes (por encima del percentil 99.9)

red = wine %>% filter(clase=="RED") %>% select(-clase)

  red = remove_outliers(red, 0.999) 
  
```


### Analisis Descriptivo


  
#### Mapa de correlaciones de ambos datasets


    
##### Vino Blanco


```{r}    
  cor_white = corrgram(white, type="data",
           lower.panel=panel.conf, 
           upper.panel=panel.shade,
           main= "Mapa de correlaciones del vino blanco",
           order=T,
           cex.labels=1.2,
           col.regions = colorRampPalette(c("darkgoldenrod4", "burlywood1",
                                            "darkkhaki", "darkgreen")))

```
```{r}  

  correlation_white = round(as.data.frame(cor(as.matrix(white))),2)
  
  correlation_white[abs(correlation_white)<0.4] = "*"
  
  correlation_white %>% 
    kable() %>% kable_styling(bootstrap_options = "striped", full_width = F) %>% 
    add_header_above(c(" ", "Vino blanco" = 12)) 
  
```

* Los predictores de azúcar, pH y ácido cítrico no juegan un papel  **aparentemente** relevante en la calidad del vino.

* Las correlaciones son débiles entre la calidad y el ácido cítrico, los sulfitos libres, así como los sulfatos.
  
* La densidad tiene una correlación de 0.83 con el azúcar residual y una correlación de -0.81 con alcohol. El alcohol es el único predictor que está considerablemente relacionado con la calidad del vino.

#### Vino tinto

```{r}

  cor_red = corrgram(red, type="data",
           lower.panel=panel.conf, 
           upper.panel=panel.shade,
           main= "Mapa de correlaciones del vino tinto",
           order=T,
           cex.labels=1.2,
           col.regions = colorRampPalette(c("yellow", "salmon", "blue"))) 
```

```{r}

  correlation_red = round(as.data.frame(cor(as.matrix(red))),2)
  
  correlation_red[abs(correlation_red)<0.4] = "*"
   
  correlation_red %>% 
    kable() %>% kable_styling(bootstrap_options = "striped", full_width = F) %>% 
    add_header_above(c(" ", "Vino tinto" = 12)) 

```

* Entre los dos vinos se dan algunas similitudes importantes, como es la correlación calidad-alcohol, alcohol-densidad (aunque con bastante menos fuerza), acidez-fija-pH, pero es de esperar pues se trata, como se explicaba en la introducción, de variables físico-químicamente dependientes. 

* Sin embargo en el vino tinto se dan correlaciones únicas, como son la relación entre la acidez fija y volátil con la acidez cítrica. De hecho, la acidez cítrica tiene especial relevancia en el vino tinto, ya que está también está fuertemente ligada al pH. Los sulfitos, en cambio, pierden importancia, y la acidez fija se correlaciona con fuerza con la densidad.
  
**En el análisis exploratorio se ahondará en estas cuestiones.**
 
Se usa, como antesala para el análisis exploratorio, la magnífica función *pairs.panel* de la librería psych, que genera un plot con un mapa completo de SPLOM, correlaciones e histogramas de las variables continuas, aunque lo veremos más adelante en el análisis exploratorio con Tableau


##### Mapa completo Vino blanco


```{r} 
pairs.panels(white)
```


##### Mapa completo Vino tinto


```{r}
pairs.panels(red)
```